臺灣高等法院刑事判決
                                   108年度上訴字第1721號
上  訴  人    
即  被  告    徐沐村  


選任辯護人    潘兆偉律師
上列上訴人即被告因違反公司法等案件，不服臺灣臺北地方法院
一０六年度訴字第二二一號，中華民國一０八年三月廿九日第一審
判決（起訴案號：臺灣臺北地方檢察署一０五年度偵字第一七四
四八、二０五二一號），提起上訴，本院判決如下：
    主  文
上訴駁回。                                             
    事實及理由
一、經本院審理結果，認第一審以上訴人即被告徐沐村犯公司法
    第九條第一項前段未繳納股款及同條項後段收回股款二罪，
    分別判處有期徒刑三月，定應執行刑五月及諭知易科罰金折
    算之標準，認事用法及量刑均無不當，應予維持，並引用第
    一審判決書記載之事實、證據及理由（如附件）。
二、被告上訴意旨略以：本案被告坦承不諱，但量刑較否認犯罪
    之同案被告蘇俊嘉為重，顯有不當。又被告並未掏空公司，
    亦正籌款積極補繳，並有悔意，請從輕量刑等語。
三、經核，原審業已詳為審酌本案二被告共同違反公司財務健全
    ，增加交易相對人之潛在風險，並足生損害於主管機關對公
    司登記之正確性，暨衡以二人之素行、教育程度、生活狀況
    ，犯罪動機、目的、手段、所生影響等一切情狀，分別量刑
    。至二人刑度不同，原審係審酌被告係公司負責人，而同案
    被告蘇俊嘉係無身分之人因與有身分之被告共犯而論罪，是
    對二被告於本案涉案之主從、情節而分別量處，要符規定且
    妥適，被告猶執詞指摘，乃無理由，應予駁回。
四、據上論結，應依刑事訴訟法第三百七十三條、第三百六十八
    條，判決如主文。
本案經檢察官何嘉仁到庭執行職務。
中　　華　　民　　國　一０八　年　 十二 　月　 廿六 　日
                  刑事第四庭審判長法　官  陳筱珮
                                  法　官  羅郁婷
                                  法　官  陳玉雲
以上正本證明與原本無異。
如不服本判決，應於收受送達後10日內向本院提出上訴書狀，其
未敘述上訴之理由者並得於提起上訴後10日內向本院補提理由書
（均須按他造當事人之人數附繕本）「切勿逕送上級法院」。
                                  書記官  蔡麗春
中　　華　　民　　國　一０八　年　 十二 　月　 廿六 　日

附錄：本案論罪科刑法條全文                            
公司法第9條
公司應收之股款，股東並未實際繳納，而以申請文件表明收足，
或股東雖已繳納而於登記後將股款發還股東，或任由股東收回者
，公司負責人各處5 年以下有期徒刑、拘役或科或併科新臺幣50
 萬元以上250 萬元以下罰金。
有前項情事時，公司負責人應與各該股東連帶賠償公司或第三人
因此所受之損害。
第1 項經法院判決有罪確定後，由中央主管機關撤銷或廢止其登
記。但判決確定前，已為補正者，不在此限。
公司之負責人、代理人、受僱人或其他從業人員以犯刑法偽造文
書印文罪章之罪辦理設立或其他登記，經法院判決有罪確定後，
由中央主管機關依職權或依利害關係人之申請撤銷或廢止其登記
。